【裁判字號】    97,訴,1028
【裁判日期】    970331
【裁判案由】    毒品危害防制條例
【裁判全文】
臺灣板橋地方法院刑事判決              97年度訴字第1028號
公  訴  人  臺灣板橋地方法院檢察署檢察官
被      告  甲○○
                      樓
                  （現於臺灣台北監獄臺北分監另案執行中）
上列被告因違反毒品危害防制條例案件，經檢察官提起公訴（96
年度毒偵字第10032 號），於本院準備程序進行中，被告就被訴
之事實為有罪陳述，經告知被告簡式審判程序之旨，並聽取當事
人之意見後，裁定進行簡式審判程序判決如下：
    主  文
甲○○施用第一級毒品，處有期徒刑柒月，扣案海洛因（驗後淨
重貳點柒伍公克）沒收銷毀之，扣案上揭毒品之外包裝袋貳只、
海洛因殘渣袋陸只（殘渣與袋均無法單獨析離測重）、注射針筒
壹支均沒收之；又施用第二級毒品，處有期徒刑月，扣案甲
基安非他命殘渣袋個（殘渣與袋均無法單獨析離測重）沒收。
應執行有期徒刑捌月，扣案海洛因（驗後淨重貳點柒伍公克）沒
收銷燬之，扣案之上開海洛因外包裝袋貳個、海洛因殘渣袋及甲
基安非他命殘渣袋共玖只（殘渣與袋均無法單獨析離測重）、注
射針筒支，均沒收之。
    事  實
一、甲○○前於民國94年9月間因施用毒品案件，經臺灣臺北地
    方法院以94年度毒聲字第1034號裁定送觀察勒戒後，認有繼
    續施用毒品之傾向，復經臺灣臺北地方法院以95年度毒聲字
    第474號裁定令入戒治處所施以強制戒治，於96年4月12日執
    行完畢釋放，經臺灣臺北地方法院檢察署於同年5月4日以96
    年度戒毒偵字第91號為不起訴處分確定。詎仍不知悔改，於
    前開強制戒治執行完畢後5 年內，再分別基於施用第一級毒
    品海洛因（以下稱海洛因）及施用第二級毒品甲基安非他命
    （以下簡稱甲基安非他命）之犯意，於96年12月8 日2 時許
    ，在臺北縣中和市○○街192 巷2-3 號4 樓A 室，分別以將
    海洛因摻水置入針筒注射及將甲基安非他命放入玻璃球內用
    火燒烤成煙霧後吸取煙氣等方式，分別施用海洛因及甲基安
    非他命各1 次。嗣於96年12月8 日3 時許，在上開地點為警
    查獲，並扣得海洛因2 包（驗後淨重2.75公克）、海洛因殘
    渣袋6 只、甲基安非他命殘渣袋3 只、注射針筒3 支，經警
    將對甲○○採取之尿液送驗結果，發現甲基安非他命類及鴉
    片類均呈陽性反應，而悉上情。
二、案經臺北縣政府警察局板橋分局報告臺灣板橋地方法院檢察
    署檢察官偵查起訴。
    理  由
一、按除被告所犯為死刑、無期徒刑、最輕本刑為3 年以上有期
    徒刑之罪或高等法院管轄第一審案件者外，於第一次審判期
    日前之準備程序進行中，被告先就被訴事實為有罪之陳述時
    ，審判長得告知被告簡式審判程序之旨，並聽取當事人、代
    理人、辯護人及輔佐人之意見後，裁定進行簡式審判程序，
    刑事訴訟法第273 條之1 第1 項定有明文。經核本件被告所
    犯係死刑、無期徒刑、最輕本刑為3 年以上有期徒刑以外之
    罪，其於準備程序中就被訴事實為有罪之陳述，經法官告知
    簡式審判程序之旨，並聽取公訴人、被告之意見後，本院爰
    依首揭規定，合議裁定由受命法官獨任進行簡式審判程序，
    合先敘明。
二、上揭事實，業據被告甲○○於本院訊問中坦承不諱，且被告
    為警查獲後所採集之尿液，經送臺灣檢驗科技股份有限公司
    以EIA 酵素免疫分析法初步檢驗，再以GC/MS 氣相層析質譜
    儀法確認檢驗結果，呈現鴉片類（海洛因）、安非他命類（
    甲基安非他命）陽性之反應乙節，有該公司96年12月25日編
    號CH/2007/C0680 號濫用藥物尿液檢驗報告一紙附卷可稽（
    見偵查卷第35頁），另有如事實欄之扣案物可資佐證，堪信
    其自白為真實。又被告前於94年間因施用毒品案件，經臺灣
    臺北地方法院以94年度毒聲字第1034號裁定送觀察勒戒後，
    認有繼續施用毒品之傾向，復經同法院以95年度毒聲字第47
    4 號裁定令入戒治處所施以強制戒治，於96年4 月12日執行
    完畢釋放，經臺灣臺北地方法院檢察署於同年5 月4 日以96
    年度戒毒偵字第91號為不起訴處分確定乙節，有卷附之臺灣
    高等法院被告前案紀錄表1 份為憑，足認被告於前開強制戒
    治期滿釋放後之5 年以內，再犯本件施用毒品之罪，應依法
    論處。
三、核被告甲○○所為，係犯毒品危害防制條例第10條第1 項、
    第2 項之施用第一級毒品罪及施用第二級毒品罪。被告持有
    第一級、第二級毒品之犯行，分別為施用之高度行為所吸收
    ，均不另論罪。被告所犯上開二罪名，犯意各別，行為互殊
    ，應予分論併罰。爰審酌被告無視於毒品對於自身健康之戕
    害及國家對於杜絕毒品犯罪之禁令，惟考量施用毒品者均具
    有相當程度之生理成癮性及心理依賴性，戒除不易，且犯罪
    心態與一般刑事犯罪之本質不同，非難性較低，暨衡以其施
    用毒品之動機、犯罪後坦承犯行之態度等一切情狀，分別量
    處如主文所示之刑，並定其應執行刑，以資懲儆。末者，扣
    案疑似海洛因之白色粉末2 包，經送鑑定後，確實含有第一
    級毒品海洛因之事實，有法務部調查局96年12月23日調科壹
    字第09623083470 號鑑定書1 份可考，故扣案之海洛因（驗
    後淨重2.75公克）係屬違禁物，不問屬犯人與否，應依毒品
    危害防制條例第18條第1 項前段之規定，併予諭知沒收銷燬
    之；至上開海洛因外包裝袋2 只及扣案之海洛因殘渣袋6 只
    、甲基安非他命殘渣袋6 個（殘渣與袋均無法單獨析離測重
    ），均係用來包裹毒品，防其裸露、潮濕，便於攜帶，另扣
    案注射針筒3 支則為被告用來施用海洛因之工具，皆係被告
    所有且供本件施用毒品所用之物，均依刑法第38條第1 項第
    2 款規定宣告沒收。
據上論斷，應依刑事訴訟法第273 條之1 第1 項、第299 條第1
項前段，毒品危害防制條例第10條第1 項、第2 項、第18條第1
項前段，刑法第11條前段、第51條第5 款、第38條第1 項第2款
，判決如主文。
本案經檢察官江祐丞到庭執行職務。
中    華    民    國    97    年    3     月    31    日
                  刑事第十一庭  法  官  邱景芬
以上正本證明與原本無異
如不服本判決應於送達後10日內向本院提出上訴狀
                                書記官  曾千庭
中    華    民    國    97    年    3     月    31    日
附錄本案論罪科刑法條全文
毒品危害防制條例第10條
施用第一級毒品者，處 6 月以上 5 年以下有期徒刑。
施用第二級毒品者，處 3 年以下有期徒刑。


司法院資訊處製作；財團法人民間司法改革基金會備份。
